【裁判字號】    88,上更(一),700
【裁判日期】    890525
【裁判案由】    殺人
【裁判全文】
臺灣高等法院刑事判決                      八十八年度上更（一）字第七００號
      上  訴  人  臺灣臺北地方法院檢察署檢察官
      被      告  戊○○
      選任辯護人  何邦超
右上訴人，因被告殺人案件，不服臺灣臺北地方法院八十五年度重訴字第四一號中華
民國八十六年四月八日第一審判決（起訴案號：臺灣臺北地方法院檢察署八十五年度
偵字第一０九０六號），提起上訴，本院判決後，經最高法院第一次發回更審，本院
判決如左：
      主      文
上訴駁回。
      理      由
一、公訴意旨略以：被告戊○○因懷疑甲○○竊取其弟張豈熏之機車排氣管，竟夥同
    不詳姓名男子四人，持大型板手於民國八十五年四月十四日四時許，在甲○○住
    處即台北市○○路六十四號埋伏，待甲○○以機車載同女友陳怡君返回該處停車
    時，即共同圍毆甲○○，致甲○○身體受傷，甲○○嗣即行逃走，其女友陳怡君
    趁機以電話通知甲○○之朋友周俊榮、乙○○、丁○○、己○○，其四人即分乘
    機車趕往現場探視，乙○○、丁○○、己○○亦遭戊○○等人持不明鈍器毆擊成
    傷，戊○○等並另基於共同殺人之犯意，持鈍器重擊周俊榮之頭部要害，致周俊
    榮腦部創傷，送醫不治死亡，案經告訴人甲○○、乙○○、丁○○、己○○及被
    害人周俊榮之父周鴻泰告訴，因認被告與不詳男子四人共同涉犯刑法第二百七十
    一條第一項殺人罪嫌云云，被告被訴共同傷害罪部分業經判決無罪確定。
二、按犯罪事實應依證據認定之，無證據不得推定其犯罪事實；被告犯罪不能證明者
    ，應諭知無罪之判決，刑事訴訟法第一百五十四條、第三百零一條第一項定有明
    文。次按認定不利於被告之事實，須依積極證據，茍積極證據不足為不利於被告
    事實之認定時，即應為有利於被告之認定，更不必有何有利之證據。而告訴人之
    告訴，係以使被告受刑事訴追為目的，是其陳述是否與事實相符，仍應調查其他
    證據以資審認（最高法院三十年上字第八一六號、五十二年台上字第一九四四號
    判例參照），茍未能發現相當證據，或證據不足以證明，自不能以推測或擬制之
    方法以為裁判基礎。
三、訊據被告戊○○固坦承於八十五年四月十二日與左天明陪同其弟張豈熏至青年派
    出所處理甲○○涉嫌竊取張豈熏之機車排氣管一案，惟堅決否認有上開殺人之犯
    行，辯稱：伊不曾見過告訴人等，證人及告訴人等翻異前供之指認有重大瑕疵，
    伊之髮型很特殊很好認，證人及告訴人等就被告案發當時之髮型、穿著及身高體
    型所為之供述復多有矛盾之處，不足作為認定被告犯罪之依據，而口卡照片亦是
    七、八年前所照與本案發生時之樣子相差甚多，況案發當時，被告不曾到過案發
    現場，有證人張明洋、洪國維、蔡燈岐及廖淑惠足資證明，又被告為公司值班，
    須在公司工作，被告亦不可能在現場埋伏，告訴人及證人所為之供述確無法證明
    被告涉犯刑法第二百七十一條第一項殺人之罪等語。
四、查，公訴人認被告涉犯刑法第二百七十一條之殺人罪嫌，無非以告訴人等之指訴
    、證人陳怡君之供證，及周俊榮係遭人以鈍器打擊頭部，造成顱腦部創傷，導致
    腦死，有台灣台北地方法院檢察署相驗屍體證明書、驗斷書及台灣高等法院檢察
    署法醫中心（八五）丙○醫鑑字第三三六號鑑定書為證（見台灣台北地方法院檢
    察署八十五年度相字第四一０號相驗卷，以下簡稱相驗卷，第十九頁─第二十四
    頁、第四十六頁─第五十六頁）等情為其主要論據；惟查：
  （一）本案告訴人等（除告訴人周鴻泰，下同）及證人陳怡君於八十五年五月八、
        十日在台北市政府警察局萬華分局提供被告前科照片及口卡片供渠等指認時
        ，雖曾一致指陳被告確曾參與毆打被害人及告訴人，並各在該照片及口卡片
        簽名為據（見台灣台北地方法院檢察署八十五年度偵字第一０九０六號偵查
        卷：以下簡稱偵查卷，第四十三頁─第四十五頁）。惟渠等早於八十五年四
        月二十六日即第一次偵查中檢察官命告訴人及證人陳怡君等當庭指認包含被
        告在內在場之人，是否有參與作案之人﹖告訴人及證人陳怡君均明確供陳：
        「當時視線很暗，庭上之人均無與我們發生爭執之人」（見上開相驗卷宗第
        二十八頁正、反面）。按案重初供，且依一般經驗法則，斯時距案發日不超
        過二星期，告訴人等及證人陳怡君於對實施犯罪之人印象清晰，記憶猶新之
        際，均已明確指陳被告非作案之人，即無法當面指認被告曾參與上開犯行，
        ，則渠等於嗣後印象較為模糊之際，竟僅能藉由被告前科照片及口卡片遽而
        指認被告即係參與實施上開犯罪之人，渠等翻異偵查中前供所為之指認已難
        認符合經驗法則，本院前審再核閱台北市政府警察局萬華分局所提供之前科
        照片之拍攝日期為七十八年間，距案發日期已有七年之久，而檢察官命告訴
        人等及證人陳怡君當面指認被告之日則距案發時僅十二日，縱令被告供指認
        當時之髮型曾經剪短（被告自承在案發後曾修剪過頭髮），惟其供指認當時
        之外型仍應較七年前拍攝之平面前科照片、口卡片容易辨識，詎告訴人等及
        證人陳怡君於面對被告本人竟無法指認，卻對七年前模糊之前科照片及口卡
        反較能辨認，並明確指認被告即為參與犯罪之人，此項指證更與常情有違。
        況依被告於案發後之八十五年五月十日在台北市政府警察局萬華分局所拍攝
        之照片（該局八十五年九月十三日以（八五）北市警萬分三德字第二０一四
        六號函附被告照片乙禎）經與上開前科照片及口卡片比對結果，被告於案發
        時之容貌顯與七年前之前科照片及口卡片已有差異，則告訴人等竟能就不同
        於案發時被告容貌之前科照片及口卡片逕予指認，益證告訴人等與證人陳怡
        君嗣後之指認不實。再徵諸用以指認之前科照片及口卡片上印有被告之姓名
        ，業據證人即協助告訴人及證人陳怡君進行指認之台北市政府警察局萬華分
        局警員黃秋德證述明確（原審八十六年一月十日訊問筆錄參照），證人黃秋
        德雖於指認當時曾要求告訴人等不要受該姓名記載之影響，但依常理判斷，
        告訴人等及證人陳怡君亦難免會目擊該姓名之登載而產生先入為主之印象，
        致此告訴人等及證人陳怡君嗣於偵查及原審法院調查、審理中均一致指陳被
        告即為參與犯案之人，且均一致改口陳稱其等於第一次檢察官初訊時即認被
        告很像作案之人云云，此應係為彌補及迴護渠等嗣後所為之指認，不僅與其
        等在檢察官初訊時之供陳不符，且彼此間之供陳互有相異之處（此部分理由
        詳如后述），則告訴人及陳怡君等指認被告即係在現場參與圍毆犯行之人云
        云，既有明顯瑕疵，已難據此而為不利於被告之認定，自難憑此推論被告曾
        參與本件犯行。
  （二）檢察官認被告涉犯上開被訴之犯行係以告訴人等及證人陳怡君事後之指認為
        其主要論據，被告並未於案發現場當場為警查獲，則犯罪行為人案發當時之
        髮型、體型、衣著、臉型等特徵即為告訴人等及證人陳怡君為指認時之重要
        依據，雖因案發當時慌亂、倉促之間所見並非十分明確，惟若其基本情狀差
        距過大，於真實性有疑問時，即難遽採為殺人重罪之論罪依據。本件告訴人
        等及證人陳怡君雖均指稱渠等指認係本於照片及臉型等，惟渠等果係以被告
        臉型加以辨認，衡情應不致於八十五年四月二十六日當面指認時，因被告之
        穿著改變、或髮型長短稍有不同，即無法確認，甚至明白指出：「當時視線
        很暗，庭上之人均無與我們發生爭執之人」（見上開相驗卷宗第二十八頁正
        、反面）等語，顯見渠等嗣後改供稱於偵查中即八十五年四月二十六日無法
        當面指認係因被告穿著改變，渠等害怕認錯人云云，應非實在。且縱告訴人
        等及證人陳怡君所述上情為真，惟被告於案發前後均係蓄留「孫興式」之平
        頭，頭髮長度約為一至二公分，並非捲髮，此業據證人蔡燈岐、洪國維、張
        明洋及被告之理髮師曾張換到庭結證屬實（見原審八十五年十一月二十一日
        、八十六年三月六日訊問筆錄），足見被告戊○○於案發當時蓄留之髮型顯
        然異於常人，其外型十分特殊搶眼，應不致誤認，惟審諸告訴人等及證人陳
        怡君關於行兇者髮型、體型、衣著等特徵之供述：
        １、告訴人甲○○初於警訊中供稱：「該四位留小捲平頭，約三十歲」（見
        相驗卷第六頁反面），關於髮型方面嗣則改稱：「很小之捲髮，頭髮有點鬆
        鬆，比現在長一點點（按被告因在押看守所，故頭髮已非孫興頭，而係有瀏
        海較長之頭髮），他穿黑色之絲子褲，上衣穿很大件之襯衫，放在褲子外面
        ，沒有穿外套，沒有穿夾克，只穿一件襯衫，好像長袖的，有點暗的顏色．
        ．．接近藍色系列，比黑色亮」（見原審八十五年八月二十七日訊問筆錄）
        ，「他頭髮很怪，與現在不一樣了，當時有捲捲的，穿深色上衣，放外面，
        褲子是黑色的．．．當天頭髮捲捲的」（見原審八十五年九月二十四日訊問
        筆錄），「捲度比分局之照片（見偵查卷第十八頁）捲一點，頭髮看起來不
        會很膨，沒有吹之感覺，頭髮比照片短一點，比平頭長一點」（見原審八十
        六年二月十二日訊問筆錄）。
        ２、丁○○初於警訊供證稱：「約一六八公分，頭髮略長，旁分，體瘦」（
        見相驗卷第八頁），嗣於警訊時供證稱：「深色（黑色）夾克，．．．案發
        當天，他的頭髮比較長，類似浪子頭，前額比較長，斜一邊往左梳」（見偵
        查卷第十二頁），嗣則改稱：「他頭髮比現在長，他穿深色長袖上衣，黑色
        長褲，衣服有露出來，．．．算是平頭，較現長二公分，只有一件襯杉，衣
        服露出來，沒有穿夾克」（見原審八十五年八月二十七日訊問筆錄），「深
        顏色絲褲，上衣已經忘記了，頭髮短短的，平頭再長一點．．．當天頭髮較
        長．．．頭髮有垂下來，．．．沒有穿夾克，．．．頭髮有點捲，短短的，
        旁邊有拉下來頭髮，沒有燙之捲髮，只是右轉下來而已，」（見原審八十五
        年九月二十四日訊問筆錄）。
        ３、己○○於警訊時供證稱：「其中一位身高約一七二公分，捲髮，微胖，
        穿深色長褲，深藍色上衣，另二位我便不清楚」（見相驗卷第十頁），足見
        證人己○○於警訊時已直承對二位行兇者看不清楚，另一位亦非十分清楚，
        詎其嗣後竟指陳：「他有穿乙件黑色夾克，其餘不詳，而頭髮則留像現在一
        樣是平頭，不過以前他的前髮比較長，有一撮頭髮，可覆蓋前額」（見偵查
        卷第九頁），其至明確指認被告於事發當時非但與伊面對面的對話，且持一
        活動扳手毆擊伊頭部（見偵查卷第八頁背面），已見其指證前後反覆，差異
        頗大，況其事後關於被告行兇當時之頭髮穿著方面又改稱「頭髮比現在長一
        點，當時頭髮旁分，他站在我面前，面對我是左邊，沒有捲髮，頭髮比現在
        多長二公分，穿黑色長褲，上衣長袖的有露出來，沒穿夾克背心」（見原審
        八十五年八月二十七日訊問筆錄），「上衣、褲子都黑色的，頭髮較現在長
        ，．．．頭髮不一樣．．．面對我是左分．．．頭髮有垂下來．．．記不得
        『有無穿夾克』，．．是直髮」（見原審八十五年九月二十四日訊問筆錄）
        云云，然查，警方在兇案現場曾起獲活動扳手二支，惟經採集指紋發現其上
        並無足資比對之指紋，有刑事案件證物採驗紀錄影本乙份在卷足憑，益足見
        證人己○○所證行兇者曾以扳手行兇云云，似非確實。
        ４、乙○○證稱：「全身都穿黑色的衣服，戊○○頭髮現在比以長二公分」
        （見原審八十五年八月二十七日訊問筆錄），「他穿深藍色或黑色褲子，上
        衣黑色，頭髮不會很長，也不會很短．．．我說的捲髮，不是燙髮之捲髮，
        有點幅度之捲，看起來很像燙過了」（見原審八十五年九月二十四日筆錄）
        ，「是長頭髮，有留海旁分，斜披右額前，有一點捲，」（見原審八十六年
        三月三日訊問筆錄）。
  ５、證人陳怡君證稱：「他穿暗色之衣服，長短袖看不清楚，黑色水洗絲褲
        ，黑人捲髮，沒有穿背心、夾克」（見原審八十五年八月二十七日訊問筆錄
        ），「頭髮捲捲的．．．有一點長，看起來像剛燙過」（見原審八十六年三
        月三日訊問筆錄）。
        綜合上情，足見告訴人等及證人陳怡君所述關於被告在行兇當時髮型之描述
        ，究係平頭﹖捲髮﹖直髮﹖長髮﹖有無頭髮覆蓋額前﹖捲度又係如何﹖不僅
        前後不一，甚且所供諸如平頭短髮或有瀏海式之捲髮其間差異頗大。而關於
        體型穿著部分，被告究有無穿著夾克、顏色如何、體型胖瘦情形等，告訴人
        等與證人陳怡君所述均互有差異，渠等供述者是否為同一人實有疑問，且依
        渠等對被告特徵所為之供述亦無一與被告獨有之特徵如「孫興式」直髮平頭
        等有相類之處，益證渠等所目擊之行兇者是否確為被告，即非無疑。況告訴
        人己○○於八十五年四月十四日警訊時及原審八十五年八月二十七日調查時
        ，曾明確表示其僅認得打周俊榮者之髮型，其身高一百七十二公分、捲髮，
        其餘參與實施上開犯行之人其則不清楚，惟查，實際打周俊榮者嗣經告訴人
        等指認並非被告，按己○○對其餘參與實施上開犯行之人既不清楚，則其事
        後就被告特徵所為之供述，顯為其個人為附和其餘告訴人供述之個人意見，
        至告訴人甲○○及證人陳怡君之供述，因渠等於告訴人己○○、丁○○、乙○○及死者周俊榮遭毆擊時，並不在場，而渠等之供述復與其餘告訴人等之
        供述互有差異，渠二人指認者與實際向己○○、丁○○、乙○○及死者周俊
        榮行兇者是否確屬同一批人，更屬可疑，尚難僅據渠等相互不一且差距甚大
        之指述即推斷被告曾參與上開殺人重罪；公訴人徒以被告涉犯上開犯行業經
        上述告訴人及證人指認即前述告訴人、證人與被告素無嫌隙，即認前述告訴
        人、證人相互歧異之指證必屬可信，並據之指摘原判決不當，實難認為有理
        由。
五、次查，告訴人甲○○於警訊中雖指稱：「他們在打我時，其中一人有說『幹，你
    敢偷我小弟的東西』，故可能與張豈熏之男子有關．．」等語（見偵查卷第十三
    頁背面），其於偵查中亦稱：是我聽到的，就是戊○○以台語說的云云（見偵查
    卷第五十四頁），惟其事後郤改稱：「他說台語我聽不懂．．」（見原審卷第八
    十三頁背面）、「他不確定我還問旁邊之人，用台語問我聽不懂．．」（見原審
    卷第一二０頁）、「警訊中我沒說這句話，當場是抓住我罵我一句說幹罵我，我
    沒說罵我之話，但我女朋友有說」（見原審卷第二二一頁），嗣於本院前審調查
    中復謂：陳怡君有聽到（指幹，你敢偷我小弟的東西等語），是陳怡君講的，我
    們當時是坐在對面錄口供，可能是陳怡君講的，警察記載的」云云（見本院前審
    八十六年六月二十七日訊問筆錄），惟負責製作系爭警訊筆錄之員警黃秋德郤證
    稱：該句話是甲○○親口說的，製作筆錄祇有甲○○在場等語（見本院前審八十
    六年七月二十二日訊問筆錄），顯見彼二人就製作前述警訊筆錄之過程所為之供
    證，相去甚遠，該警訊筆錄之記載顯有瑕疵，更難據此認甲○○於警訊中曾證述
    依據行兇者逞兇時曾揚言：幹，你敢偷我小弟的東西等語推斷本案與張豈熏有關
    ，自難採為不利於被告之認定。再者，證人陳怡君於告訴人甲○○為前述供證之
    同時，在警局由另一警員吳坤興製作筆錄，其當時雖陳稱：抓甲○○這個人，朝
    後喊是不是這個人，就揮拳打向甲○○，並說幹！你敢偷我弟弟的東西等語（見
    偵查卷第十六頁背面），其於原審審理中復謂：（問）黃秋德接辦案件之前，警
    員帶妳到偵查庭時妳有告訴檢察官打甲○○的人罵三字經﹖有的，我也告訴甲○○這句話的臺語意思，然本院觀諸證人陳怡君於檢察官偵查中之第一次訊問筆錄
    ，其上郤無上述記載（見相驗卷第二八、二九頁），再參以行兇者於行兇當時，
    若確曾發出上開暴露身分之言詞，證人陳怡君並當庭陳明，檢察官就此積極、明
    確之線索，豈有不令書記官載明筆錄並循線追查之理等情，已足見證人陳怡君供
    稱其於偵查初訊時曾將上開線索告知檢察官云云，應非事實，抑有進者，告訴人
    甲○○及證人陳怡君於八十五年五月八日警訊中突與告訴人己○○、丁○○等人
    一致更改以前之供述指證被告涉案，警方人員製作筆錄時甚將告訴人甲○○未供
    述之情節載入警訊筆錄之中，告訴人甲○○對此非其供述之事實記載，復無異詞
    ，足見當時警方人員及告訴人甲○○等人主觀上已認定被告涉案而有坐實被告犯
    罪之心態，而證人陳怡君就其曾聽聞上述具體線索乙事，更未於案發後立即向檢
    察官陳明，則其於警訊中突謂曾聽聞行兇者告以前揭暴露身分之言語云云，能否
    採信，亦待商榷，從而亦無從據之為被告涉案之不利認定。
六、再查，被告就其於事後當時不在場乙事在警訊時已供承：八十五年四月十四日凌
    晨，伊在台北市○○○路五七三號韓上樓鋼琴酒吧上班，約凌晨四時左右下班，
    伊女友廖淑惠可為證等語（見偵查卷第三頁背面），至原審審理時，復陳稱當日
    伊在韓上樓鋼琴酒吧上班至凌晨四時左右，公司職員蔡燈岐可證，下班伊與洪國
    維一起吃宵夜，食畢即與張名洋見面歸還借自張名洋之白色賓士轎車，後即返回
    廖淑惠住處睡覺，其間過程洪國維、張名洋、廖淑惠等人可為證等語，嗣經原審
    法院傳訊證人蔡燈岐、洪國維、張名洋、廖淑惠等人，在隔離訊問之情況下，證
    人廖淑惠證稱：八十五年四月十四日我們經理沒上班，他（指被告）要負責鎖門
    ，當天我先回家，四月十四日我三點多回家，戊○○五時多到家，他穿制服，黑
    褲子、白襯衫等語（見原審卷第一六九頁背面），證人洪國維則證稱：我四月十
    三日（指八十五年）十一、二點（指晚上）去找戊○○，等他三點半下班，想找
    他去玩，隔天星期天放假，下班後去吃宵夜，他開車載我去，白色轎車，到延平
    北路吃粥．．戊○○與蔡燈岐爭著付錢，吃玩戊○○先走，他自己拿了二百元叫
    我坐計程車回家云云（見原審卷第一六八頁背面），證人蔡燈岐復證稱：我到達
    後戊○○才來，應該是八十五年四月十四日晚上，當天我們總經理請假，我吃完
    大約凌晨四點左右離開，本來我請客，後來戊○○付帳等語（見原審卷第一六八
    頁），另證人張名洋又結證謂：我告訴他星期日要用車，叫他星期六晚上或星期
    日早一定要還我車子．．大約四、五點還我車子．．沒什麼不一樣的地方，他一
    個人來還車子云云（見原審卷第一六七頁），核與被告所供：當天總經理不在，
    我大約三點五十分才下班，我們打烊後有一位朋友洪國維來找我到延平北路民權
    橋下吃東西，我開張名洋的車子去，大約吃了半小時，蔡燈岐當時也在場，我付
    帳，蔡燈岐先離開，洪國維向我借二百元回三重．．我就開車還張名洋．．就到
    女朋友家裡去睡覺，我是一個人去還車子，我把車子開到長安東路一段還他車子
    ，大約五點左右．．．」等語大致相符（見原審卷第一六七頁背面、一六八頁）
    而被告於案發當時服務於韓上樓鋼琴酒吧擔任領班，業據被告供明，且經證人即
    當時任韓上樓鋼琴酒吧總經理庚○○（原名簡明仁）到院證述明確，該店上下班
    雖須打卡，惟有關卡片因老闆換人及原來辦公室已沒有，故已無法尋獲，亦據庚○○供陳在卷，有關案發當天，即八十五年四月十四日當晚因證人庚○○已請假
    一星期，因其不在店，故不知被告中途是否外出，惟總經理不在時，被告負責店
    務，而公司之保全之刷卡及鑰匙均由被告保管，所有服務生之管理亦由被告負責
    ，在關門前（一般營業到凌晨三、四點）須將店內全部收好，被告亦須幫忙，均
    經庚○○到庭證述在案（見本院八十八年十二月二日訊問筆錄）而於案發日確定
    係被告所設保全，亦據被告供陳在卷，當日設定保全之時間為八十五年四月十四
    日四點二十五分，亦有台灣新光保全股份有限公司陳報狀附管制中心之流水訊號
    一紙在卷可查，此項流水訊號為新光保全股份有限公司提供，且被告在本院查詢
    前應亦無法與保全公司串證變更該流水訊號，該電腦之流水訊號所顯示之時間，
    應堪採信。依流水訊號被告辯稱其須最後離開關門、時間係在當天凌晨四時左右
    下班之陳述，尚非不能採信；再參以告訴人甲○○於八十五年四月十四日凌晨四
    時許一般人多已就寢之時間載女友陳怡君返家之事，應非行兇者所能預知，足見
    該批行兇者於事發當日已在甲○○住處附近埋伏相當一段時間，如此始得適時截
    堵甲○○等情，已堪認被告所舉伊於事發當時不在場之證明，尚非不可憑信；至
    被告與證人洪國維、張名洋之證言有些許歧異之處，惟查，被告當時確曾取交二
    百元予洪國維並囑洪某坐計程車回家，則該二百元到底是借款抑或主動給予，乃
    當事人認知之問題，又被告向張名洋借車之時間與證人張名洋到庭作證之時間已
    相隔七個月以上，衡諸常情，彼二人於借車當時應不會預料他日會就此事為證以
    致特別留意，則渠二人供述之借車時間一為星期五晚上、星期六凌晨借車，一為
    星期四晚上、星期五凌晨，其間一日之歧異亦不足以認定渠等之供述均屬虛偽，
    抑有進者，與被告之弟張豈熏有糾葛者僅甲○○一人，苟本件兇案確係被告主導
    為之，並攜帶活動扳手、黑色棍棒等兇器前往，渠等對付主要下手對象甲○○時
    ，何以僅徒手為之而未使用預備之兇器﹖何以甲○○所受傷勢極其輕微甚至赴醫
    檢驗亦驗無明顯外傷（見本院前審八十六年六月十一日訊問筆錄甲○○之供詞）
    ，反而與本案無涉，僅因聞訊前來現場探視之周俊榮，竟被人持鈍器重擊致死，
    其餘乙○○、丁○○，己○○等三人亦遭人持不明鈍器毆擊成傷；其行兇之人是
    否為同一批人，而非為他人誤殺等均屬可疑，亦在在顯示告訴人等及證人陳怡君
    指證當日係被告主導行兇云云，似與情理及經驗法則有悖，非可遽爾採信。
七、綜上所述，本件告訴人等及證人陳怡君就被告是否涉犯上開犯行所為之指認非但
    本人前後所供歧異，彼此之間亦互有顯著出入，確有重大瑕疵，且有上述有違經
    驗法則、情理之處，被告更能提出事發當時伊不在場之不在場證明，且經原審法
    院及本院查證屬實，自不能以推測或擬制之方法為不利於被告之認定，此外又查
    無其他積極證據足認被告確曾參與上開犯罪之實施，原審依上開判例意旨諭示及
    首揭說明，以不能證明被告犯罪，而為被告無罪之諭知，核無不合，檢察官上訴
    意旨未審及告訴人及證人之指述非但本人前後所供歧異，彼此之間亦互有顯著出
    入，復有上述有違經驗法則、情理之處等事實，徒以前述事實已經告訴人等及證
    人陳怡君指述明確，並臆斷被告所舉不在場之證人均係事後串證等語，指摘原判
    決不當而上訴，並無理由，應予駁回。又本案被告之不在場證明經查與事實相符
    ，而告訴人甲○○、乙○○、丁○○、己○○等人經本院多次傳訊亦不到庭應訊
    ，因本案事證已明，故本院認無進行測謊之必要，併此述明。
據上論斷，應依刑事訴訟法第三百六十八條，判決如主文。
本案經檢察官鄭龍照到庭執行職務。
中      華      民      國    八十九    年      五      月    二十五    日
                              臺灣高等法院刑事第十庭
                                  審判長法  官  蔡  長  溪
                                        法  官  楊  貴  志
                                        法  官  溫  耀  源
右正本證明與原本無異。
如不服本判決應於收受送達後十日內向本院提出上訴書狀，其未敘述上訴之理由者並
得於提起上訴後十日內向本院補提理由書（均須按他造當事人之人數附繕本）。
                                        書記官  陳  明  琴
中      華      民      國    八十九    年      五      月    二十九    日


司法院資訊處製作；財團法人民間司法改革基金會備份。
